臺灣臺北地方法院交通事件裁定　　　　　　　　　　九十三年度交聲字第四四五號
　　原處分機關　交通部公路總局臺北區監理所板橋監理站
　　異　議　人
　　即受處分人　甲○○
右列異議人即受處分人因違反道路交通管理處罰條例案件，對於交通部公路總局臺北
區監理所板橋監理站民國（下同）九十三年五月十八日所為之處分（原處分案號：板
監違字第裁四一｜Ａ四Ｌ九二七三五號），聲明異議，本院裁定如左：
    主  文
異議駁回。
    理  由
一、本件異議意旨略以：異議人當時騎乘之機車於號誌為綠燈時，已進入路口中心欲
    行至機車待轉區，因被右轉車流擋道，致號誌轉換為紅燈時，進退兩難下，不得
    已始直接左轉，其並非闖紅燈，因對該站裁決不服，爰聲明異議云云。
二、按汽車駕駛人行經有燈光號誌管制之交岔路口闖紅燈者，處新台幣（下同）一千
    八百元以上五千四百元以下罰鍰，道路交通管理處罰條例第五十三條第一項定有
    明文規定，又依同法第六十三條第一項第三款規定併應記違規點數三點。而道路
    交通管理處罰條例所稱之汽車，依該條例第三條第八款規定包括機器腳踏車。
三、本院之判斷：
  (一)經查本件異議人即受處分人甲○○於九十三年四月七日上午十二時十九分許，騎
    乘牌號ＣＬＰ｜九七三號之重型機車，沿臺北市○○○路由北向南行駛至南京東
    路口時，該處設有燈光號誌管制且該號誌燈已轉換為紅燈，竟違規左轉南京東路
    向西行駛，經臺北市政府警察局交通大隊直屬第三分隊執勤員警依法攔停，並以
    受處分人有違反道路交通管理處罰條例第五十三條第一項之行為，掣掌電字第Ａ
    四Ｌ九二七三五號通知單舉發。嗣受處分人於到案日期前向交通部公路總局臺
    北區監理所板橋監理站申訴，經原處分機關函請舉發機關即臺北市政府警察局交
    通警察大隊調查結果，仍認受處分人有上開違規行為，遂依道路交通管理處罰條
    例第五十三條第一項、第六十三條第一項之規定，裁處受處分人一千八百元併記
    違規點數三點等情，有該站板監違字第裁四一—Ａ四Ｌ九二七三五號裁決書乙
    份附卷可稽。
  (二)次查於前揭時間南京東路號誌燈已轉換為綠燈，而東、西向之車流亦已開始走動
    後，異議人騎乘之機車才由建國北路口直接左轉南京東路（往西）一節，業據臺
    北市政府警察局交通警察大隊九十三年五月七日北市警交大三字第00000
    000號函覆在卷可憑。況交通警察掣單舉發違反道路交通管理處罰條例所
    列之違規事實，本質上為行政處分，係公務員基於職務上之權力，依法就特定之
    具體事件所為之具公法上效果之單方面行政行為，基於公務員為公法上行為具有
    公信力之原則，該行政行為當可被推定為真正，其據以依法處分之事實認定亦為
    正確無誤，從而本件異議人既未能提出證據以資證明其確無違規行為，僅空言辯
    稱並無闖紅燈之違規行為，尚難認其辯解為可採，本件事證明確，異議人之違規
    行為堪以認定。
四、綜上所述，異議人確有在前揭時地騎乘機車闖越紅燈之違規行為，從而原處分機
    關依道路交通管理處罰條例第五十三條第一項、第六十三條第一項、違反道路交
    通管理事件統一裁罰基準表之規定，裁處受處分人罰鍰一千八百元併記違規點三
    點，核無違誤，本件異議人之異議聲明為無理由，應予駁回。
五、應適用之法律：
    依道路交通案件處理辦法第十九條，裁定如主文。
中　　　華　　　民　　　國　　　九十三　　　年　　 六　    月   三十    日
                                    臺灣臺北地方法院交通法庭
                                        法　官　邱　琦
右正本證明與原本無異。
如不服本裁定，應於送達後五日內，向本院提出抗告狀。
                                        書記官  林素霜
中　　　華　　　民　　　國　　　九十三　　　年　　　七　　　月　　二　　日
